【裁判字號】    95,易,354
【裁判日期】    951011
【裁判案由】    竊盜
【裁判全文】
臺灣基隆地方法院刑事判決               95年度易字第354號
公  訴  人  臺灣基隆地方法院檢察署檢察官
被      告  丙○○
上列被告因竊盜案件，經檢察官提起公訴（95年度偵字第1983號
、第3505號），因被告所犯為死刑、無期徒刑、最輕本刑為3年
以上有期徒刑之罪，或高等法院管轄第一審案件以外之罪，被告
就被訴事實為有罪之陳述，經本院合議庭裁定進行簡式審判程序
，判決如下：
    主  文
丙○○共同竊盜，處有期徒刑貳月，如易科罰金，以銀元佰元
即新台幣玖佰元折算壹日。
    事  實
一、丙○○與成年男子丁○○（由檢察官另行偵辦）係朋友關係
    ，於民國95年4月17日上午11時許，丁○○打電話要丙○○
    前來基隆閒逛，同日下午13時46分許，由丙○○駕駛6A-905
    9號自用小貨車搭載丁○○，行經基隆市○○路69號建寶食
    品股份有公司（下稱建寶公司）旁，因見置於公司側門內靠
    牆壁欲加工機械設備使用之不鏽鋼鋼條6枝，2人竟基於意圖
    為自己不法所有之犯意聯絡，趁該公司側門打開且員工不注
    意之際，將該貨車由側門駛入，共同竊取該公司所有之上該
    不鏽鋼鋼條6枝，並將該6枝鋼條搬至上開小貨車上，以自備
    之繩子加以綑綁，得手後欲離去時，適為該公司副理乙○○
    從公司監視器發現，迅即跑過來質問丙○○2人搬運鋼條何
    為，「丁○○」見事跡敗露，佯稱係隔壁海鮮餐廳要他們過
    來搬云云，並假裝打電話給海鮮餐廳，趁乙○○不及阻攔之
    際，逃竄無蹤，丙○○見「丁○○」已逃逸，向乙○○誑稱
    要去找「丁○○」，意欲脫逃，此時乙○○已有警覺，乃緊
    隨丙○○身後，於丙○○過馬路加速逃跑時加以攔阻逮捕，
    並即報警處理，因而查獲上情。
二、案經基隆市警察局第二分局報請臺灣基隆地方法院檢察官偵
    查起訴。
    理  由
壹、程序事項
    被告丙○○所犯者非為死刑、無期徒刑、最輕本刑為3年以
    上有期徒刑之罪或高等法院管轄第一審案件，其於審理程序
    進行中，先質問證人丁○○後，就被訴事實為有罪之陳述，
    經告知其簡式審判程序之旨，並聽取公訴人、被告之意見後
    ，本院合議庭依刑事訴訟法第273條之1第1項之規定，裁定
    由受命法官獨任以簡式審判程序進行本案之審理。
貳、實體事項：
一、事實認定部分
    上開事實，業據被告於本院審理時坦認不諱，並經證人即建
    寶公司副理乙○○證述綦詳，核與證人即共犯丁○○於本院
    審理所證述情節相符，復有贓物認領保管單及現場照片4幀
    足資佐證，足認被告自白與事實相符，本件事證明確，被告
    犯行應堪認定。
二、論罪科刑部分
(一)、按行為後法律有變更者，適用行為時之法律，但行為後之法
    律有利於行為人者，適用最有利於行為人之法律，刑法第2
    條第1項定有明文；又比較新舊法時，應就罪刑相關之一切
    情形，綜其全部罪刑之結果而為比較（最高法院95年第8次
    刑事庭會議決議參照）。次以，刑法於94年2月2日修正公布
    ，並自95年7月1日起施行，且相關法律亦配合修正，是被告
    犯罪後，法律已為變更，即應為新舊法之比較適用。經查：
    刑法第320條第1項規定：「意圖為自己或第三人不法之所有
    ，而竊取他人之動產者，為竊盜罪，處5年以下有期徒刑、
    拘役或5百元以下罰金。」依據罰金罰鍰提高標準條例第1條
    前段之規定：「依法應處罰金、罰鍰者，就其原定數額得提
    高為2倍至10倍。」及修正前之刑法第33條第5款之規定：「
    罰金：1元以上。」是刑法第320條第1項規定之罰金刑上限
    為銀元5,000元、下限為銀元1元，經以1比3之比例折算後，
    該條所定罰金刑之上限為新台幣15,000元、下限為新台幣3
    元；而依據95年6月14日增訂公布之刑法施行法第1 條之1
    前段規定：「中華民國94年1月7日刑法修正施行後，刑法分
    則編所定罰金之貨幣單位為新台幣。94年1月7日刑法修正時
    ，刑法分則編未修正之條文定有罰金者，自94年1月7日刑法
    修正施行後，就其數額提高為30倍。」及修正後之刑法第33
    條第5款規定：「罰金：新台幣1,000元以上，以百元計算之
    。」等規定，刑法第320條第1項規定之罰金上限為新台幣15
     ,000 元，下限為新台幣1,000元，經比較新舊法之結果，
    刑法第320條第1項所定之罰金上限雖均為新台幣15,000元，
    惟關於罰金刑之下限，依舊法之規定為新台幣3元，而依新
    法之規定則為新台幣1,000元，是以，適用舊法對於被告並
    無不利。
(二)、核被告所為，係犯修正前刑法第320條第1項之竊盜罪。爰審
    酌被告正值壯年，應循正當途徑獲取所需，竟因一時貪念而
    觸法，且前有竊盜紀錄（未構成累犯），詎未知悔悟而為本
    件犯行，惟其於本院審理時已坦承犯行，犯後態度尚稱良好
    等一切情狀，量處如主文所示之刑。
(三)、按刑法第41條第1項前項關於易科罰金之折算標準業經修正
    ，且罰金罰鍰提高標準條例第2條之規定亦於95年5月17日刪
    除，並自同年7月1日起施行，有關易科罰金之折算標準，由
    舊法規定以銀元100元以上300元以下折算1日，修正為以新
    台幣1,000元、2,000元或3,000元折算1日，因屬科刑規範事
    項之變更，自有比較新舊法之問題，經新舊法比較之結果，
    舊法規定之折算標準對於被告亦無不利，自應依前開刑法第
    2條第1項前段之規定，適用被告行為時之法律，而依修正前
    刑法第41條第1項前段之規定，諭知易科罰金之折算標準。
據上論斷，應依刑事訴訟法第273 條之1 第1 項、第299 條第1
項前段，刑法第2條第1項前段，修正前刑法第320條第1項、第41
條第1項前段，罰金罰鍰提高標準條例第1條前段，修正前罰金罰
鍰提高標準條例第2條，現行法規所定貨幣單位折算新台幣條例
第2條，判決如主文。
本案經檢察官甲○○到庭執行職務。
中    華    民    國    95    年    10    月  11    日
                  刑事第二庭法  官  陳伯厚
以上正本證明與原本無異。
對於本件判決如有不服，應於收受送達後10日內，向本院提出上
訴書狀，上訴於臺灣高等法院，並按他造當事人之人數附具繕本。
中    華    民    國    95    年    10    月  11    日
                            書記官  明祖斌
附錄論罪法條：
中華民國刑法第320條第1項
（普通竊盜罪、竊佔罪）
意圖為自己或第三人不法之所有，而竊取他人之動產者，為竊盜罪
，處5年以下有期徒刑、拘役或5百元以下罰金。


司法院資訊處製作；財團法人民間司法改革基金會備份。
